【裁判字號】    90,訴,109
【裁判日期】    900604
【裁判案由】    誣告
【裁判全文】
臺灣臺南地方法院刑事判決                            九十年度訴字第一九號
    公  訴  人  臺灣台南地方法院檢察署檢察官
    被      告  甲○○
右列被告因誣告案件，經檢察官提起公訴（八十九年度偵字第一四一四六號），本院
判決如左：
    主  文
甲○○意圖他人受刑事處分，向該管公務員誣告，處有期徒刑陸月，緩刑貳年。
    事  實
一、甲○○因與同居男友乙○○發生爭吵，心有怨憤，竟意圖使乙○○受刑事處分，
    而於民國八十九年十月二十日上午十一時五十五分許，向台灣台南地方法院檢察
    署誣指乙○○「以急需用錢為由，於八十七年四月十日（後改稱八十七年至八十
    九年間陸續）向其借款新台幣（下同）一千萬元，均未償還，涉有詐欺罪嫌」等
    情。嗣乙○○經檢察官查明依法對之為不起訴處分（同署八十九年偵字第一二○
    九七號詐欺等案件）確定。
二、案經台灣台南地方法院檢察署檢察官自動檢舉偵查起訴。
    理  由
一、訊據被告甲○○坦承虛構上情向同前檢察署申告被害人乙○○詐欺罪嫌等情，惟
    辯稱：伊因不諳法律，一時氣憤下，才告訴被害人，目的係要被害人回心轉意，
    而無使被害人受刑事處分之故意云云。
二、經查，被害人乙○○並未向以急需用錢為由，向被告詐騙借款一千萬元之事實，
    既據被告自承在卷，並經被害人指述甚詳，足徵被告至同前地檢署申告被害人上
    開犯行，乃虛構之事實無訛。又被告至同前地檢署申告被害人詐欺罪嫌，已有使
    被害人受刑事處分之意圖甚明。被告辯稱無使被害人受刑事處分之故意云云，乃
    屬事後畏罪飾卸之詞，自無可採。綜上所述，，本件事證已甚明確，被告犯行應
    堪認定。
三、核被告意圖使被害人受刑事或懲戒處分，向該管公務員誣告，所為係犯刑法第一
    百六十九條第一項之罪。爰審酌被告因一時氣憤失虞而犯罪、其目的係為維持男
    女感情關係、手段、所生危害、及犯罪後態度等一切情狀，量處如主文所示之刑
    ，以資懲儆。又被告前未曾受有期徒刑以上刑之宣告，有台灣台南地方法院檢察
    署刑案資料查註紀錄表在卷可憑，其經此教訓後，應知所警惕，信無再犯之虞，
    本院因認所宣告之刑以暫不執行為適當，併諭知緩刑二年，以勵自新。
據上論斷，應依刑事訴訟法第二百九十九條第一項前段，刑法第一百六十九條第一項
、第七十四條第一款，判決如主文。
中      華      民      國      九十      年      六    月    四        日
                                  臺灣臺南地方法院刑事第二庭
                                          法  官  賴  純  慧
右正本證明與原本無異。
如不服本判決，應於判決送達後十日內，向本院提出上訴狀。
                                          書記官  莊  淑  雅
中      華      民      國      九十      年      六    月    五        日
附錄本案論罪科刑法條全文：
刑法第一百六十九條第一項：意圖他人受刑事或懲戒處分，向該管公務員誣告者，處
                          七年以下有期徒刑。


司法院資訊處製作；財團法人民間司法改革基金會備份。
